【裁判字號】    98,抗,294
【裁判日期】    981225
【裁判案由】    本票裁定
【裁判全文】
臺灣臺中地方法院民事裁定               98年度抗字第294號
抗  告  人  煜豐科技股份有限公司
兼法定代理
人          丙○○○○
抗  告  人  乙○○
相  對  人  台灣土地銀行股份有限公司
法定代理人  甲○○
上列抗告人與相對人間因聲請本票裁定事件，抗告人對於中華民
國98年10月27日本院簡易庭98年度司票字第8725號所為之裁定提
起抗告，本院合議庭裁定如下：
    主  文
抗告駁回。
抗告程序費用新台幣壹仟元由抗告人連帶負擔。
    理  由
一、按執票人向本票發票人行使追索權時，得聲請法院裁定後強
    制執行，票據法第123條定有明文。復按本票執票人，依票
    據法第123條規定，聲請法院裁定許可對發票人強制執行，
    係屬非訟事件，此項聲請之裁定，及抗告法院之裁定，僅依
    非訟事件程序，以審查強制執行許可與否，並無確定實體上
    法律關係存否之效力，如發票人就票據債務之存否有爭執時
    ，應由發票人提起確認之訴，以資解決，最高法院著有57年
    台抗字第76號判例可資參照。
二、本件相對人主張：其執有抗告人於民國（下同）97年1月30
    日所共同簽發如原裁定所示之本票1紙（下稱系爭本票），
    並記載免除作成拒絕證書，惟屆期經提示，未獲兌現，因依
    票據法第123條規定，聲請裁定許可強制執行等情，並據其
    提出本票1紙為證，原裁定予以准許，即無不合。
三、抗告意旨略以：抗告人印象中並無簽發系爭本票，且抗告人
    固曾向第三人中租迪和公司借款，惟均幾乎已清償，且當時
    借款新台幣（下同）500萬元，實撥400萬元，其中100萬元
    押在中租迪和公司，扣除押在中租迪和公司之100萬元，僅
    餘6萬9721元，然中租迪和公司與相對人均知悉上情，卻聲
    請本件系爭本票強制執行，顯然無理，爰依法提起抗告云云
    。
四、惟查，相對人依票據法第123條規定，聲請法院裁定對發票
    人即抗告人之財產強制執行，其性質既屬非訟事件，則法院
    僅就系爭本票形式上之要件是否具備予以審查為已足。至於
    系爭本票債務是否存在，因本件裁定程序並無確定實體上法
    律關係存否之效力，故發票人即抗告人實際上是否有負欠系
    爭本票債務金額之爭執，應另行提起確認訴訟以為解決，殊
    無於本件裁定程序中為此實體事項爭執之餘地。從而，抗告
    人提起本件抗告，為無理由，應予駁回。
五、末按非訟事件依法應由關係人負擔費用者，法院裁定命關係
    人負擔時，應一併確定其數額，非訟事件法第24條第1項定
    有明文。爰依法確定本件抗告程序費用額為1,000元，由抗
    告人連帶負擔。
六、據上論結，本件抗告為無理由，依非訟事件法第46條、第21
    條第2項、第23條、第24條第1項、民事訴訟法第495條之1第
    1 項、第449條第1項、第85條第2項，裁定如主文。
中    華    民    國    98    年    12    月    25    日
                  民事庭        審判長法  官  楊國精
                                      法  官  王金洲
                                      法  官  張國華
以上正本係照原本作成。
如不服本裁定，僅得於收受本裁定正本送達後10日內，以適用法
規顯有錯誤為理由，向本院提出再抗告狀，（須附繕本一份及繳
納再抗告裁判費新台幣1,000元），經本院許可後始可再抗告，
前項許可以原裁定所涉及法律見解具有原則上重要性者為限。
中    華    民    國    98    年    12    月    25    日
                                      書記官  王麗麗


司法院資訊處製作；財團法人民間司法改革基金會備份。
